【裁判字號】    94,訴,1658
【裁判日期】    950420
【裁判案由】    違反毒品危害防制條例
【裁判全文】
臺灣臺南地方法院刑事判決              94年度訴字第1658號
公訴人  臺灣臺南地方法院檢察署檢察官
被      告  庚○○
指定辯護人  許永明律師
上列被告因違反毒品危害防制條例案件，經檢察官提起公訴（94
年度偵字第13811號），本院判決如下：
    主  文
庚○○無罪。
    理  由
一、公訴意旨略以：(一)被告庚○○基於販賣第二級毒品安非他命
    之概括犯意，自94年10月間某日起，在臺南市「和緯汽車旅
    館」等處，以每包安非他命新臺幣（下同）4,000元及4,500
    元之代價，連續將安非他命販賣予甲○○、戊○○（起訴書
    誤載為鄭叔芳）共二次，計販賣安非他命所得8,500元。(二)
    庚○○與其兄己○○為確實掌握第二級毒品安非他命之來源
    ，竟與綽號「黑仔」之姓名、年籍不詳之人共同基於製造第
    二級毒品安非他命之犯意聯絡，於94年11月間某日，在臺南
    縣某處，先由綽號「黑仔」之人，以鹽酸麻黃素等化學原料
    ，經鹵化反應程序、氫化反應程序產生鹵水（即液態安非他
    命）後，再將鹵水交由己○○、庚○○以蒸餾瓶、噴火槍、
    鼓風機等器具從事熬煮、淨化、結晶等程序，將鹵水製成固
    態安非他命。嗣於94年11月3日下午2時許，在臺南市○○路
    ○段295號「綠驛汽車旅館」610室為警查獲，並扣得第一級
    毒品海洛因重約8公克、第二級毒品安非他命重約0.2公克、
    液態安非他命20公升及製造安非他命之器具蒸餾瓶（含濾網
    ）一瓶、鼓風機一臺、酸鹼性測試筆一支、醡酸結晶體一瓶
    、PH水一瓶、濾紙一盒、活性炭素一包、噴火槍一罐（以下
    簡稱為液態安非他命與製造工具）、分裝袋一包、行動電話
    手機五支等物。(三)因認被告庚○○涉犯毒品危害防制條例第
    4條第2項之製造及販賣第二級毒品罪嫌。
二、按犯罪事實應依證據認定之，無證據不得認定犯罪事實；又
    不能證明被告犯罪者應諭知無罪之判決，刑事訴訟法第154
    條第2項及第301條第1項分別定有明文。訊據被告庚○○固
    供承與其兄己○○共同前往搬運扣案之液態安非他命與製造
    工具，但堅詞否認有何製造或販賣安非他命毒品犯行，辯稱
    ：伊係受其兄己○○之要求，而陪同前往搬運扣案之液態安
    非他命與製造工具，但伊協助搬運時，並不知道汽油桶內所
    裝盛之液體為液態安非他命，亦不知道其他扣案物品係製造
    安非他命所使用之工具。上開物品搬回「綠驛汽車旅館」之
    後，係其兄己○○在保管，與伊無關，伊並未參與製造安非
    他命，亦未曾出售安非他命予甲○○或其女友戊○○等語。
三、被告被訴販賣安非他命予甲○○、戊○○之部分：
    公訴人認為被告涉犯販賣安非他命予甲○○、戊○○二人之
    部分，係以證人甲○○及戊○○之指證，以及扣案之安非他
    命一小包（毛重約0.2公克）等事證為其論據。經查：
  (一)【關於施用毒品者所為販毒指證之證據取捨原則】
    按法院調查所得證據其為訴訟上之證明，尚未達於通常一般
    人均不致有所懷疑，而得確信其為真實之程度者，自不能為
    有罪之認定，此為上開無罪推定原則之當然闡釋，自不能因
    犯罪之調查難易不同而有異。又施用毒品者所稱其向某人買
    受毒品之指證，不得作為有罪判決之唯一證據，仍須調查其
    他必要之證據，以察其是否與事實相符，為實務上最高法院
    歷年來之見解，良以毒品買受者之指證，其憑信性於通常一
    般人已有所懷疑，尚難確信其為真實。況依毒品危害防制條
    例第17條之規定，其供出毒品來源而破獲者，復得減輕其刑
    ，則其指證之真實性猶有疑慮，是施用毒品者之指證，其真
    實性有待其他必要證據加以補強。茲所謂必要之補強證據，
    固不以證明販賣毒品犯罪構成要件之全部事實為必要，但以
    與施用者之指證具有相當之關聯性為前提，其經與施用者之
    指證綜合判斷，已達於通常一般人均不致有所懷疑，而得確
    信施用者之指證為真實者，始得為有罪之認定，此為無罪推
    定原則之必然推演，最高法院93年度臺上字第6750號判決意
    旨足資參照。
  (二)【證人甲○○之證言前後反覆】
  證人甲○○於94年11月16日檢察官偵訊時結證略稱：我有向
    庚○○兄弟買過安非他命，我是打電話向庚○○說要買毒品
    ，他說回去要告訴己○○，而毒品是庚○○拿來交給我的，
    我在被分局逮捕時所查扣的毒品安非他命2包也是向庚○○
    和己○○買的．．．94年10月份才開始向他們買，共買二次
    ，每次是買一包4,000、5,000元。我都打0000000000電話和
    庚○○聯絡，現在該電話是庚○○的女友杜舒豫在使用．．
    ．交易地點一次在永康市○○路，另一次在臺南市○○路的
    「蒙那麗沙」的汽車旅館附近，二次買的時間是94年10月份
    」等語（見本案偵卷第50-51頁）；該證人於自己涉嫌違反
    毒品危害防制條例案件偵查中，又再度具結證述：我有向己○○、庚○○、杜舒豫等人買過毒品，第一次是94年10月中
    旬在臺南縣永康市○○路向己○○買安非他命4,000元，由
    庚○○和杜舒豫送到永大路的超商給我們，那次的錢是欠著
    ，第二次也是94年10月中旬向庚○○在臺南市○○路「蒙那
    麗沙」汽車旅館買安非他命4,500元，是我叫我女朋友戊○○打電話給他，錢是我付的，也是我叫我女朋友向他拿的，
    先付他3,000元尚欠他1,500元，庚○○原本不願意賣給我們
    ，後來他問他哥哥己○○後，庚○○打我女朋友的電話說叫
    我們去拿毒品（見94年度毒偵字第2491號卷第56-57頁）。
    經綜合整理甲○○前揭證言，顯示：(1)甲○○購買安非他命
    之過程中，被告曾經參與二次；(2)第一次與被告有關之交易
    ，是由被告與其女友杜舒豫共同在永康市○○路附近將安非
    他命交付甲○○本人；(3)第二次交易，甲○○初時證述是自
    己與庚○○連絡，第二次證述是則改稱由其女友戊○○致電
    被告，並由被告持安非他命前往位於臺南市○○路之「蒙那
    麗沙」汽車旅館附近交付戊○○；(4)二次與被告有關之交易
    ，甲○○均係以0000000000電話與被告連絡，被告遭逮捕羈
    押後，該門號電話改由杜舒豫使用等事實。
  然證人甲○○於本院審理時，又到庭證述：我只向綽號「阿
    國」之人買過一次毒品，且是由女友戊○○先以電話連絡後
    再前往臺南市○○路路尾的汽車旅館附近付錢取貨，我並沒
    有前往。該位「阿國」和被告之女友杜舒豫先後使用同一門
    號，均為前四碼為0916之門號電話，但我本人未曾打電話給
    「阿國」，因為警察告訴我「阿國」就是被告庚○○，所以
    我在警詢及偵查中才說是向庚○○買的等語（見本院卷第16
    8-177頁）。依該證人於審理時證述綽號「阿國」者與被告
    之女友杜舒豫先後使用相同門號之行動電話，可知證人甲○○於本院審理中所述曾經販賣安非他命之「阿國」，即係本
    件被告庚○○無訛。此次甲○○之證詞又敘及：(1)甲○○購
    買安非他命之過程中，被告曾經參與一次；(2)被告未曾親自
    交付安非他命毒品予甲○○；(3)該僅有之一次與被告有關之
    交易，是經甲○○之女友戊○○致電被告，並由被告持安非
    他命前往位於臺南市○○路之某汽車旅館附近交付戊○○；
    (4)甲○○未曾親自以電話與被告連絡事宜等節。
  經比對證人甲○○於偵查與審理中之證言，就：(1)被告參與
    販賣安非他命之次數、(2)被告曾否親自交付安非他命予甲○○、(3)透過戊○○付費取貨之交易，由甲○○或戊○○致電
    被告洽購、(4)甲○○曾否親自致電被告連絡安非他命交易事
    宜等情節，均有前後歧異之陳述，已難遽信。
  (三)【證人戊○○之證詞亦前後反覆且與經驗法則相違】
  證人戊○○於偵查中證稱：我的安非他命是向庚○○買的，
    我是以電話聯絡說我要「拿東西」，他就知道我要買安非他
    命，他就約我在和緯汽車旅館外交毒品給我，我只有向他買
    一次就被抓，交易金額是4,500元，但只先給他3,000元，時
    間在94年10月或11月間，我向庚○○買過一次，而甲○○有
    自己向他買過一次等語（見本件偵卷第199-200頁）。依其
    證言，可知：(1)戊○○是直接以電話與被告通話連絡、(2)交
    易地點在「和緯汽車旅館」（設臺南市○○○路290號，見
    本院卷第323頁網路列印資料）、(3)交易之金額為4,500元，
    但戊○○只先付3,000元、(4)電話連絡與交貨者為同一人之
    事實。
  該證人於本院審理時，則到庭具結後證述：我有以電話連絡
    向綽號「阿國」的人買過一次毒品，那位「阿國」就是杜舒
    豫的男朋友，也就是庭上的被告，後來送貨的人是另一位「
    阿國」。我本來是致電杜舒豫，杜女的男友「阿國」在旁邊
    說可以賣給我。交貨的地點我已經忘記了，當時買4,500元
    ，但我只付3,000元，送貨的「阿國」說他手上還有多餘的
    毒品，同意讓我賒欠1,500元等語（見本院卷第304-311頁）
    。其於本院審理時之證言，則表達：(1)戊○○並非與被告直
    接連絡，而是先與被告之女友杜舒豫通電洽購安非他命，被
    告則在旁表示可以出售、(2)遺忘交易地點、(3)杜舒豫的男友
    「阿國」與送貨的「阿國」並非同一人等情。
  證人戊○○於偵審中之證詞，就(1)與其電話連絡毒品交易之
    對象、(2)電話中洽商交易內容與送貨之人是否相同等事項，
    證述內容反覆不一。況且，證人戊○○雖於偵審中均證述「
    僅與被告交易一次」乙節，但竟能於電話中只說道「我要拿
    東西」，被告即可獲悉其欲洽購安非他命；且首次交易即同
    意戊○○先賒欠三分之一之價金（4,500元中之1,500元），
    均悖於一般生活經驗，亦有可疑。
  (四)【證人甲○○與戊○○之證言亦不相符】
    甲○○與戊○○係男友朋友，其等一致證述曾經一次共同以
    4,500元向被告購買安非他命，但僅先支付3,000元之事實，
    已如前述。但就該次交易，證人甲○○與戊○○就下列事項
    亦有出入：(1)交貨之前究係甲○○抑或戊○○與被告以電話
    連絡（甲○○曾經證述親自與被告通話）、(2)交易地點（甲○○證述係位於臺南市○○路之「蒙那麗沙」汽車旅館）。
  (五)【證人甲○○、戊○○存有挾怨報復被告之風險】
    被告與其兄己○○於94年11月3日下午2時許，在「綠驛汽車
    旅館」610室內為臺南市警察局第一分局員警查獲液態安非
    他命與製造工具後，向警供稱該等物品係證人甲○○帶同其
    等前往臺南縣北門鄉搬運前來，嗣該分局員警即於同年月7
    日在臺南縣永康市○○○街31巷37號持檢察官核發之拘票拘
    提證人甲○○，並詢問甲○○有無交付該等液態安非他命與
    製造工具予己○○等人之等情，有被告及證人己○○、甲○○之警詢筆錄在卷可稽（見本件警卷第8、28頁，94年度毒
    偵字第2491號卷第10-11、18頁），上開情節亦明載於該分
    局94年11月8日南市警一字第9411001407號刑事案件報告書
    （見94年度毒偵字第2491號卷第1頁），並經證人即該分局
    偵查員丁○○及甲○○到庭證述無訛（見本院卷第175、188
    頁）。證人甲○○既因被告及其兄己○○供述交付扣案之液
    態安非他命與製造工具而為警拘提，並遭警懷疑涉及製造第
    二級毒品之重罪，其與女友戊○○情理上自難排除因而怨懟
    被告之可能。證人甲○○亦證述：「（警察有無告訴你是誰
    指證你？）他說是己○○，沒有說到庚○○；（你是否因為
    如此後來就指證他們販賣安非他命？）有一點這樣的原因，
    我也認為庚○○就是阿國」等語（見本院卷第175頁），益
    徵無從排除甲○○與其女友戊○○因上述指證過程而誣指被
    告販賣安非他命之風險。
  (六)【扣案之安非他命毒品並無證據顯示係被告所有】
    臺南市警察局第一分局員警於上述時間在「綠驛汽車旅館」
    610室內除查獲液態安非他命及製造工具外，另扣得疑似安
    非他命結晶一小包（毛重約0.2公克）。該包結晶狀物品經
    送高雄醫學大學附設中和紀念醫院鑑定結果，確為甲基安非
    他命無訛，且驗後淨重0.03公克，有該醫院95年3月14日檢
    驗報告一紙在卷足憑（見本院卷第295頁）。住該包安非他
    命結晶之數量甚微，經驗上較似供持有者自己吸食所用之毒
    品，而非供販賣之物。再者，該包安非他命係於被告之兄己○○之女友乙○○租用之房間內為警查獲，有綠驛旅館有限
    公司旅客住宿資料存卷可參（登記人為乙○○，見警卷第59
    頁），故該包安非他命結晶係於己○○與乙○○管領之空間
    為警查獲之毒品，並非在被告佔有管領之處所遭警查扣，如
    此是否得以遽認係被告所有，已生疑義。且證人己○○、乙○○於警詢亦證述該包安非他命結晶係己○○所有之物（見
    警卷第4、15頁），核與被告於審理時所供內容相符（見本
    院卷第316頁）。此外，即無任何證據足以認定扣案之安非
    他命結晶為被告所有之物，如此自無從以上開為數不多之安
    非他命結晶，作為認定被告販賣安非他命之依據。
  (七)結論：本件公訴人認定被告涉嫌販賣安非他命予甲○○及戊○○之證據中，扣案之安非他命數量甚少，且無證據顯示係
    被告持供販賣之毒品；而指證被告販賣安非他命之證人甲○○及戊○○之證言均前後歧異，且戊○○之證言復與經驗法
    則相違，均顯有瑕疵可指。該等證人間之證言經比對後，復
    有前述不相符合之處，且甲○○因係被告及其兄長己○○之
    指證始遭警拘提調查涉嫌製造第二級毒品之事實，故而甲○○與其女友戊○○均存在對被告挾怨報復設詞誣陷之危險，
    因認此部分被訴事實依公訴人所提出之證據，不能使本院獲
    致被告實施此等犯罪之確信，揆諸前揭最高法院關於販賣毒
    品案件證據取捨原則之說明，自應為被告無罪判決之諭知。
四、被告被訴製造安非他命之部分：
    公訴人認為被告涉有製造安非他命之行為，係以：(1)被告庚○○供稱扣案之液態安非他命為他人所交付、(2)證人即被告
    之兄己○○證述：其與被告共同取得扣案之液態安非他命及
    製造工具之事實、(3)證人即己○○之女友乙○○證述：被告
    與其兄己○○共同前往搬運扣案之液態安非他命與製造工具
    之事實、(4)證人甲○○證述：被告由綽號「黑仔」處取得液
    態安非他命與製造工具之事實及(5)扣案之液態安非他命與製
    造工具等事證，為其依據。然查：
  (一)【被告、己○○、乙○○及甲○○之供述不足以證明爭點】
    扣案之液態安非他命與製造工具，係被告與其兄己○○一同
    前往臺南縣北門鄉某處所搬運放置於「綠驛汽車旅館」601
    室房間內，本即為被告與證人己○○、乙○○、甲○○一致
    陳述之事實，且為本件不爭執之事項（見本院卷第103頁被
    告庚○○準備程序筆錄不爭執事項三）。此部分成問題者，
    是為被告是否知悉以汽油桶裝盛之液體為液態安非他命（成
    品）；該等器具是否製造安非他命使用之工具；被告有無共
    謀、共同參與或幫助製造安非他命之意思與行為等事項。故
    被告供承扣案之液態安非他命為他人所交付、證人己○○證
    述其與被告共同取得扣案之液態安非他命及製造工具、證人
    乙○○、甲○○證陳被告與其兄己○○共同前往取回前開物
    品等節（即前述公訴人出證之(1)(2)(3)(4)部分），與待證之爭
    點無涉，對於案情之釐清與事實之判斷，並無助益。
  (二)【並無證據顯示被告有共同或幫助製造安非他命之行為】
  本件扣案之鹵水經送內政部警政署刑事警察局檢驗後，雖得
    確認係液態之第二級甲基毒品安非他命，有該局94年12月22
    日刑鑑字第0940181255鑑定書在卷可查（見本院卷第57頁）
    。然本件依公訴人所主張之證據，僅得證明「被告曾經參與
    搬運液態安非他命與製造工具，而司法警察查獲該等毒品與
    工具之時，被告、己○○與乙○○三人均在場」之事實，此
    外即無任可證據資料足以認為或懷疑被告涉有製造安非他命
    之行為。
  又證人即臺南市警察局第一分局偵查員丁○○於審理時到庭
    具結證稱：我擔任刑事偵查的工作約四、五年，我們在車庫
    發現安非他命的鹵水（即液態安非他命）和其他製造的物品
    ，我沒有注意到車庫現場的地上有無製造過安非他命的痕跡
    （例如液體滴到地面的痕跡），但我個人覺得被懷疑為製造
    的器具，只是單純地擺放在地上，並沒有架設的痕跡等語（
    見本院卷第186、189頁），足證並無證據顯示扣案之液態安
    非他命經曾以製造工具在「綠驛汽車旅館」房間內架設後熬
    煮、淨化、結晶，益徵不能證明被告有何「實質參與」製造
    安非他命之行為。
  本件被告雖於偵查中曾供稱「（扣案的液態安非他命與製造
    工具）是甲○○的，載時是用箱子裝的，我們不知道那是何
    東西，他說過二天他就會拿回去（筆錄記載為「來」回去，
    應係誤寫），我有問他那桶是何東西，他叫我不要問那麼多
    ，他只說是水而已，那些水『用一用到最後會變成安非他命
    』，但他並未告訴我如何用」等語（見本件偵卷第22頁）。
    依其供述，雖可肯認被告於搬運上述扣案物品時，已然知悉
    該等物品與安非他命毒品存有關聯。惟按刑法上幫助之行為
    ，須有幫助他人犯罪之意思，如無此種故意，基於其他原因
    ，以助成他人犯罪之結果，尚難以幫助論，最高法院20年上
    字第1022號判例闡示甚明。而所謂幫助故意之認定，亦需嚴
    格之證明，自不待言。又行為人於毒品製造之過程中或製造
    完成後，協助搬運藏放他處，因協助搬運者之主觀上未必具
    有「助成他人製造毒品」之意思，不能遽而確信必然出於「
    幫助製造」之意思而協力搬運。況且，亦無從以此節而認搬
    運者就製造毒品之過程中，施以何等有形或無形之助力。公
    訴人論告意旨認為僅憑「被告於搬運時知悉此節」，即得證
    明被告有幫助製造第二級毒品之意思，尚難採取。又扣案之
    鹵水內檢驗出甲基安非他命成份，已如前述，該等液體實際
    上已係「安非他命之成品」，而屬「製造完成之物」，客觀
    上被告亦無參與幫助行為之餘地。
  (三)【並無充份證據證明被告持有液態安非他命與製造工具】
  依一般人共同之生活經驗以觀，在某一封閉空間查獲之違禁
    物或犯罪工具，並非必然屬於查獲時在場之人全體共同持有
    ，經驗上仍然無法排除單純在場而未共同持有之可能性。是
    遇此情形時，證據判斷上仍應就相關在場人之供述、何人管
    領支配查獲物品之場域、何人於過往事例上與扣案物品較有
    關聯等事項，與在場人等之供述綜合而為評價。
  證人即被告之兄己○○於警詢中證述：扣押物品中，除了門
    號為0000000000號手機是乙○○的外，「其他全部都是我的
    」．．．警方查扣的液態安非他命與製造工具，「是我朋友
    『阿明』叫『我』去北門鄉一處空地上的廢棄自小客車內搬
    來的，警方出示的『甲○○』照片就是『阿明』等語（見警
    卷第4、8-9頁）。該證人於本院審理中復結證：扣案物品是
    甲○○的大哥綽號「黑仔」的侯博智帶我還有庚○○去北門
    鄉的一個報廢的轎車去載的，我在偵訊時會說東西是甲○○
    的，是因為當時不知道「黑仔」就是侯博智，且侯博智在搬
    運時說東西是甲○○的，「（侯博智是把東西託何人保管？
    ）是託我，他是叫我過去載的，庚○○是我邀他一起過去的
    。（侯博智有無拜託庚○○？）沒有」等語（見本院卷第
    179-180、183頁）。雖證人己○○就扣案之液態安非他命與
    製造工具究係甲○○或侯博智所有乙節，前後供述反覆，但
    該等物品係物主託請己○○代為保管，被告並未受託保管之
    部分，該證人之證言則如終如一，並與證人乙○○於警詢中
    所陳：警方所查扣的二級毒品安非他命等物品都是己○○的
    等語相符（見警卷第15頁）。參以如前所述，上述查獲液態
    安非他命與製造工具之「綠驛汽車旅館」601室，係己○○
    之女友乙○○洽租之房間，客觀上較為傾向係己○○與乙○○管領之處所乙節。被告供稱該等扣案之液態安非他命與製
    造工具，係其兄己○○受託搬運並代為保管等語，即非全無
    可信之理。
  證人甲○○於本院審理時，亦證稱：「（液態安非他命如何
    來的，你是否知道？）我知道他們是向侯博智拿的，侯博智
    打電話給我，告訴我說那些安非他命是他帶己○○去二重港
    （北門附近）拿的。（侯博智有無跟你說過拿的時候，庚○○有無一起去？）沒有說到」等語（見本院卷第175頁）。
    益徵該等扣案物品，原物主係委託被告之兄己○○代為保管
    ，方會於告知甲○○此事時始終未提及被告庚○○之名字。
  據此，依「被告之犯罪事實必須嚴格證明」之證據法則，即
    難遽認本件已有充份證據證明被告亦係上述液態安非他命與
    製造工具之共同持有人，而得進而認定被告亦係打算以製造
    工具將液態安非他命結晶化之共同行為人。
  (四)【並無充份證據足認被告知悉扣案油桶內為液態安非他命之
    成品】
  經驗法則上如果無法排除「不知內情而單純於搬運毒品時到
    場協力」之可能性，在證據裁判主義之要求下，參與搬運毒
    品之刑事被告，即需要被證明協力搬運者，於「搬運時」即
    「知悉」搬運之物品為毒品之「成品」，始有課以「共同持
    有」、「幫助持有」或「運輸」毒品刑責之餘地（因單純持
    有或運輸安非他命半成品無處罰之規定）。
  本件依據被告於偵查中之供述，雖可肯認被告於搬運該等扣
    案物品時，已然知悉該等物品與安非他命毒品存有關聯。但
    那些『用一用到最後會變成安非他命』之夜體，依文意解釋
    ，似較容易被認為係指安非他命之「半成品或原料」，而非
    安非他命之「成品」，被告單純協助搬運，亦難認為其主觀
    上有「運送」、「共同或幫助持有」已製作完成毒品之故意
    」，而得認為另成立持有或運輸第二級毒品罪，併此敘明。
  (五)結論：本件被告被訴製造第二級毒品之部分，既然並無證據
    證明被告有何共同參與製造安非他命之行為，且依相關事證
    顯示，該等毒品與工具之原所有人係囑請被告之兄己○○代
    為保管，而非委請被告持有。自不能僅依被告單純參與搬運
    之行為，跳躍認定被告有幫助製造毒品之事實。此外，被告
    可能涉及之持有毒品或運送毒品罪名，亦因難以獲致被告知
    悉協助搬運之物品為安非他命成品之確信，而無從遽為不利
    於被告之認定。此外，復無其他積極證據足認被告涉有共同
    或幫助製造毒品之事實，依罪疑唯輕之證據法則，自應諭知
    被告無罪之判決。
據上論斷，應依刑事訴訟法第301條第1項，判決如主文。
本案經檢察官丙○○到庭執行職務。
中    華    民    國    95    年    4     月    20    日
                  刑事第四庭    審判長法  官  宋明中
                                      法  官  徐文瑞
                                      法  官  陳欽賢
以上正本證明與原本無異。
如不服本判決，應於判決送達後10日內，向本院提出上訴狀。
                                      書記官  陳麗雅
中    華    民    國    95    年    4     月    20    日


司法院資訊處製作；財團法人民間司法改革基金會備份。
